臺灣高等法院臺中分院刑事判決　　　　 94年度上訴字第681號
上　訴　人
即　被　告　甲戊○
　　　　　　　　　　（現因另案在臺灣雲林第二監獄執行）
上列上訴人因竊盜案件，不服臺灣彰化地方法院93年度易字第76
9號中華民國94年1月31日第一審判決（起訴案號：臺灣彰化地方
法院檢察署93年度偵字第2939、4233、4454、4633、4800、5037
號，及移送併辦：臺灣彰化地方法院檢察署93年度偵字第5836、
5825、7590、7904、9064、9038號），提起上訴，並經臺灣彰化
地方法院檢察署檢察官移送本院併案審理 （94年度偵字第530號
），本院判決如下：
    主　　  文
原判決撤銷。
甲戊○以犯竊盜罪為常業，處有期徒刑貳年陸月，並應於刑之執
行前，令入勞動場所強制工作參年。
    事 　　 實
一、甲戊○自民國九十三年一月間某日起，因缺乏生活費用，竟
    基於竊取他人所有物品變賣之為自己不法所有意圖之常業竊
    盜犯意，先、後於附表所示之時間、地點，或獨自一人、或
    與之僅具有普通竊盜概括犯意聯絡、已成年之周錫村（指附
    表編號三、九十四所示部分，周錫村所涉竊盜罪嫌另由檢察
    官偵查處理）、陳明志（指附表編號十六、十七、十八之部
    分，陳明志所涉竊盜罪嫌另由檢察官偵查處理）、或與之係
    具有普通竊盜犯意聯絡之楊志忠（指附表編號七十五所示部
    分，楊志忠所涉竊盜罪嫌另由檢察官偵查處理）或與之係具
    有普通竊盜犯意聯絡之曾錫源（指附表編號一○二所示部分
    ，曾錫源所涉竊盜罪嫌另由檢察官偵查處理），以如附表所
    示之方法（其中侵入住宅部分均未據告訴），竊取如附表所
    示己○○等人所有如附表所示之財物得逞後，將竊得財物變
    賣，所得款項均充為生活費用而恃犯竊盜罪為生。嗣：(1)先
    於九十三年四月九日下午一時十分許，其騎乘如附表編號二
    十一所示竊盜所得之機車，機車上載有其所竊得如附表編號
    二十三、二十四所示之蒜頭，途經彰化縣伸港鄉○○村○○
    路與建國路口為警當場查獲，並起出上開其所竊得之機車、
    蒜頭（已由警方分別發還與Ｙ○○、甲○○、巳○○等人領
    回），且於警詢時主動供出其有如附表編號十一、十四、十
    六至十九、二十二所示之竊盜犯行，而於同日下午二時三十
    分許，帶同警方前往彰化縣伸港鄉○○路停車場起獲如附表
    編號十六所示竊盜所得之自小貨車一部（已由警方發還與Ｐ
    ○○領回）。(2)繼於九十三年四月三十日下午二時三十分許
    ，為警循線前往其位於彰化縣伸港鄉○○村○○路三十九巷
    二號住處調查，甲戊○乃主動向警供出其有如附表編號五十
    五、五十六所示之竊盜犯行，警方並經其同意後執行搜索，
    乃起出其於為如附表編號五十五、五十六所示竊盜行為時戴
    用、其所有之鴨舌帽一頂扣案，並由甲戊○帶同警方前往彰
    化縣伸港鄉○○路一三九巷附近起獲如附表編號五十五所示
    竊得之機車一部（已由警方發還與Ｘ○○之先生黃利福代為
    領回）。(3)又因警方於九十三年五月十二日下午十時三十分
    許，在彰化縣線西鄉○○路一七○號前，查獲共犯楊志忠騎
    乘如附表編號七十五所示之車牌號碼ＹＧＫ─五六○號重型
    機車一部（已由警方發還與楊金水領回），經楊志忠於警詢
    時供稱係與甲戊○共犯，警方乃於九十三年五月二十六日通
    知甲戊○前往警局說明而查獲上開竊盜行為。(4)復因其於如
    附表編號八十七所示之時間（即九十三年六月一日下午六時
    二十分許）竊盜行為既遂後，為獻麒紡織工業公司外籍員工
    HANWONG SOWWMCHAI 發覺，並告知公司廠長蔣文啟後報警處
    理，乃為警查扣如附表編號八十七所示竊得之財物（已由警
    方發還而由莊文啟代上開公司領回）而查悉其前開竊盜犯行
    。(5)又警方在址設彰化縣伸港鄉○○路四八號成都銀樓執行
    查贓勤務時，發現甲戊○自九十三年五月十七日起陸續變賣
    金牌多次而認為可疑，乃於九十三六月二日通知其至警局說
    明而查獲其所為如附表七十六至八十一所示之竊盜行為。(6)
    再於九十三年六月十六日中午十二時許，在彰化縣和美鎮○
    ○路消防隊後方舊貨商前為警起出其所竊如附表編號九十五
    所示之物（已由警方發還與柯仕坤領回）而查獲上開竊盜犯
    行。(7)又於九十三年六月二十五日下午三時四十分許，經警
    方循線通知其至警局說明而主動供出其所為如附表編號三、
    九十四及一○二所示之竊盜行為。(8)復於九十三年七月八日
    下午十一時許前往警局主動供出其有如附表編號一、二、五
    至十、二十六至四十九、七十二至七十四所示之竊盜犯行，
    並帶同警方前往上開竊盜地點查證而查獲。(9)另於九十三年
    八月五日下午七時許，為警在其上址住處查獲如附表編號九
    十九所示之竊盜行為，並起出車主戊○○所有之機車鑰匙一
    支扣案後，又經其帶同警方前往彰化縣伸港鄉○○路七○號
    起獲前開竊盜所得之機車一部扣案（前揭機車鑰匙一支及機
    車一部，均已由警方發還與戊○○領回）。(10)末於九十三年
    八月三十一日經原審拘提到案而羈押後，為警先後於九十三
    年九月二十七日、同年十月四日、同年十月六日、同年十月
    十一日及同年十月十三日向原審借提查證，甲戊○乃主動向
    警供出其有其餘如附表所示之竊盜犯行。
二、案經彰化縣警察局和美分局報告臺灣彰化地方法院檢察署檢
    察官偵查起訴及移送併案審理。
    理  　　由
一、證據能力部分：
    按被告以外之人於審判外之言詞或書面陳述，除法律有規定
    者外，不得作為證據，刑事訴訟法第一百五十九條第一項固
    定有明文。惟當事人、代理人、辯護人及輔佐人聲請傳喚之
    證人、鑑定人，於審判長為人別訊問後，由當事人、代理人
    或辯護人直接詰問之。被告如無辯護人，而不欲行詰問時，
    審判長仍應予詢問證人、鑑定人之適當機會；且被告以外之
    人於審判外之陳述，雖不符前四條之規定，而經當事人於審
    判程序同意作為證據，法院審酌該言詞陳述或書面陳述作成
    時之情況，認為適當者，亦得為證據，同法第一百六十六條
    第一項及第一百五十九條之五第一項分別定有明文，是被告
    對證人（包括立於證人地位之共犯）之詰問權雖為被告應受
    保障之訴訟權能之一，但尚非不得拋棄。查本件被告不爭執
    證人即共犯周錫村、曾錫源及證人天○○、Ｐ○○、甲庚○
    、Ｚ○○、Ｕ○○、甲子○、Ｙ○○、庚○○、甲○○、巳
    ○○、Ａ○○、蔣文啟、Ｘ○○之先生黃利福、HANWONG SO
    WWMCHAI 、ｋ○○、柯仕坤、甲丙○、Ｇ○○、甲丑○、ｄ
    ○○、成都銀樓負責人黃俊卿、周錫村、Ｍ○○、酉○○、
    戊○○、楊志忠、楊金水、己○○、Ｅ○○、中盛公司助理
    任曼琍、ｊ○○、丑○○、ｖ○○、ｂ○○、黃○○、辛○
    ○、ｒ○○、ｔ○○、Ｎ○○、子○○、Ｑ○○、Ｌ○○、
    宇○○、倪益仁、寅○○、丙○○、宙○○○、騰輝公司業
    務副總林其武、甲甲○、Ｂ○○、甲乙○、Ｉ○○、亥○○
    、ｎ○○○、ｆ○○、丁○○、Ｃ○○、Ｆ○○、壬○、Ｔ
    ○○、ｘ○○、玄○、ｑ○○、Ｈ○○、癸○○、辰得股份
    有限公司副課長柯家程、Ｖ○○○、甲己○、ｃ○○、甲丁
    ○○、地○○、Ｓ○○、ｌ○○、立育企業有限公司員工許
    志全、ｕ○○、甲癸○、午○○、甲辛○、王助裕、未○○
    、甲壬、Ｏ○○、辰○○、Ｄ○○、Ｗ○○、卯○、ｅ○○
    、ｈ○○、ｙ○○、戌○○、申○○、ｗ○○、ｉ○○、ｏ
    ○○、ｍ○○、ｓ○○、Ｒ○○、ａ○○、Ｋ○○、ｇ○○
    、Ｊ○○、ｐ○○、柯秀鑾等人於警詢時證述之證據能力，
    均同意作為證據，且未聲請傳喚任何證人行使詰問權，則本
    院審酌前開證人警詢筆錄作成時之情況，亦認為適當，爰依
    刑事訴訟法第一百五十九條之五第一項之規定，認均為傳聞
    法則之例外，有證據能力，合先敘明。
二、訊據被告甲戊○對於右揭事實均坦承不諱，核與共犯周錫村
    、曾錫源於警詢時就其犯竊盜行為供述之情節相符；復有證
    人天○○、Ｐ○○、甲庚○、Ｚ○○、Ｕ○○、甲子○、Ｙ
    ○○、庚○○、甲○○、巳○○、Ａ○○、蔣文啟、Ｘ○○
    之先生黃利福、HANWONG  SOWWMCHAI、ｋ○○、柯仕坤、甲
    丙○、Ｇ○○、甲丑○、ｄ○○、成都銀樓負責人黃俊卿、
    周錫村、Ｍ○○、酉○○、戊○○、楊志忠、楊金水、己○
    ○、Ｅ○○、中盛公司助理任曼琍、ｊ○○、丑○○、ｖ○
    ○、ｂ○○、黃○○、辛○○、ｒ○○、ｔ○○、Ｎ○○、
    子○○、Ｑ○○、Ｌ○○、宇○○、倪益仁、寅○○、丙○
    ○、宙○○○、騰輝公司業務副總林其武、甲甲○、Ｂ○○
    、甲乙○、Ｉ○○、亥○○、ｎ○○○、ｆ○○、丁○○、
    Ｃ○○、Ｆ○○、壬○、Ｔ○○、ｘ○○、玄○、ｑ○○、
    Ｈ○○、癸○○、辰得股份有限公司副課長柯家程、Ｖ○○
    ○、甲己○、ｃ○○、甲丁○○、地○○、Ｓ○○、ｌ○○
    、立育企業有限公司員工許志全、ｕ○○、甲癸○、午○○
    、甲辛○、王助裕、未○○、甲壬、Ｏ○○、辰○○、Ｄ○
    ○、Ｗ○○、卯○、ｅ○○、ｈ○○、ｙ○○、戌○○、申
    ○○、ｗ○○、ｉ○○、ｏ○○、ｍ○○、ｓ○○、Ｒ○○
    、ａ○○、Ｋ○○、ｇ○○、Ｊ○○、ｐ○○、柯秀鑾等人
    於警詢時之證述、證人即被害人酉○○、承辦員警張焜庭於
    原審審理時之證述、贓物認領保管單九份、車籍作業資料詳
    細畫面、車輛竊盜、車牌失竊資料個別查詢報表─查詢車輛
    認可資料各二件、車籍作業系統─查詢認可資料、金飾買入
    登記簿各一紙及照片共計一百二十四幀在卷可佐。再者，被
    告於原審審理時自承因無工作缺乏生活費用，乃為如附表所
    示之竊盜犯行，將竊盜所得變賣得款供己作為生活費用等語
    ，復衡以被告竊盜之次數高達一百零二件，足認被告主觀上
    有為自己不法所有之竊盜意圖，且係以犯竊盜罪為常業甚明
    。是本件事證明確，被告犯行洵堪認定。
三、核被告所為，係犯刑法第三百二十二條之常業竊盜罪（按公
    訴人於起訴書認被告所為如附表編號三、十一、十四、十六
    至二十四、五十五、五十六、七十六至八十一、八十七、九
    十四、九十五所示之竊盜行為，均係犯刑法第三百二十條第
    一項之普通竊盜罪容有未洽，惟業經一審檢察官於原審審理
    時更正上開起訴事實及法條為刑法第三百二十二條之常業竊
    盜罪〔見原審卷二第144頁反面〕，本院自毋庸再予變更法
    條，附此敘明）。又公訴人雖未敘及被告所為如附表編號三
    、十一、十四、十六至二十四、五十五、五十六、七十六至
    八十一、八十七、九十四、九十五所示以外之其餘多次竊盜
    犯行，然上開被告多次之竊盜行為與公訴人起訴書所載被告
    所為多次之竊盜犯行間，具有常業犯之實質上一罪關係，均
    為起訴效力所及，本院自應併予審判，附此敘明。又被告與
    周錫村間，就附表編號三、九十四所示之竊盜行為、被告與
    陳明志間，就附表編號十六、十七、十八所示之竊盜犯行，
    各具有為自己不法所有意圖之竊盜概括犯意聯絡與行為分擔
    ；被告與楊志忠間，就附表編號七十五所示之竊盜行為，具
    有為自己不法所有意圖之竊盜犯意聯絡與行為分擔；被告與
    曾錫源間，就附表編號一○二所示之竊盜行為，亦具有為自
    己不法所有意圖之竊盜犯意聯絡與行為分擔，惟因周錫村、
    陳明志、楊志忠、曾錫源所參與之竊盜次數僅分別為二次、
    三次、一次、一次，且查無周錫村、陳明志、楊志忠、曾錫
    源四人有恃犯竊盜罪為常業之積極事證，尚難認其四人與被
    告具有以犯竊盜罪為常業之犯意聯絡（故於本判決主文未記
    載「共同」二字，且於據上論斷欄亦未引用刑法第二十八條
    ，附為敘明）。
四、原審判決對被告論罪科刑，固非無見，惟原審就被告如附表
    編號一○二所示之竊盜犯行漏未審判，尚有未洽；且被告曾
    多次向警主動供出其所犯本案多筆案件（詳如事實欄所示）
    ，原審量刑時未予審酌及此，亦難稱妥適。被告提起上訴，
    以其僅被警查獲一件竊盜案件，其餘案件均係其主動供出等
    語，固與事實未盡相符，難認有理由，然原審判決既有上開
    可議之處，仍應由本院將原審判決予以撤銷改判。爰審酌被
    告之素行、犯罪之動機、目的係為圖得一己之私利、手段、
    竊盜次數、竊取財物價值、對附表所示被害人所生之損害、
    及被告犯罪後雖曾多次遭警查獲，惟亦曾多次主動向警供出
    其所犯本案多筆案件（詳如事實欄所示），態度堪稱良好，
    且對警方查案亦有助益等一切情狀，量處如主文第二項所示
    之刑。又被告自九十三年一月某日起至同年八月間止之八個
    月期間內，共犯下一百零二起竊盜犯行，且期間雖曾多次為
    警查獲，仍無法警惕，屢屢違犯，顯見其係以犯竊盜罪為常
    業，非令其強制工作不足以矯治其惡習，爰依竊盜犯贓物犯
    保安處分條例第三條第一項第二款、第五條第一項前段規定
    ，併予諭知其於刑之執行前令入勞動場所強制工作三年，使
    被告養成勞動習慣，以資矯治。
五、至扣案之鴨舌帽一頂，被告固坦承係其所有之物，且其於犯
    如附表編號五十五、五十六所示之竊盜行為時有戴用一情，
    惟被告於原審審理時堅稱：其於平日即會戴用上開鴨舌帽一
    頂，於為如附表編號五十五、五十六所示之竊盜犯行時，並
    非為掩飾容貌始戴用等語，是既查無上開扣案之鴨舌帽一頂
    ，係被告供以犯竊盜罪直接所用之物之事證，且非屬違禁物
    ，核與沒收之要件不符，爰不予宣告沒收之。
據上論斷，應依刑事訴訟法第三百六十九條第一項前段、第三百
六十四條、第二百九十九條第一項前段，刑法第三百二十二條，
竊盜犯贓物犯保安處分條例第三條第一項第二款、第四條、第五
條第一項前段，判決如主文。
本案經檢察官ｚ○○到庭執行職務。
中　　華　　民　　國　　94　　年　　8 　　月　　11　　日
              刑事第七庭  審判長法　官　林　榮　龍
                                法　官　林　宜　民
                                法　官　許　秀　芬
上列正本證明與原本無異。
如不服本判決應於收受送達後十日內向本院提出上訴書狀，其未
敘述上訴之理由者並得於提起上訴後十日內向本院補提理由書（
均須按他造當事人之人數附繕本）。
                                書記官　金　珍　華
中　　華　　民　　國　　94　　年　　8 　　月　　12　　日
附錄論罪科刑法條：
刑法第三百二十二條：
以犯竊盜罪為常業者，處一年以上七年以下有期徒刑。
附    表：
┌──┬───┬────┬───┬───┬──────┬────────┐
│編號│時  間│地    點│行為人│被害人│竊 取 財 物 │ 竊  盜  方  法 │
├──┼───┼────┼───┼───┼──────┼────────┤
│一  │九十三│彰化縣伸│甲戊○│己○○│蒜頭二百台斤│利用大門未關進入│
│    │年一月│港鄉溪底│      │      │，價值五千元│，徒手竊取之。  │
│    │間某日│村溪底路│      │      │            │                │
│    │      │一四四號│      │      │            │                │
├──┼───┼────┼───┼───┼──────┼────────┤
│二  │九十三│彰化縣伸│甲戊○│Ｅ○○│蒜頭七十台斤│徒手竊取之。    │
│    │年一月│港鄉汴頭│      │      │，價值二千元│                │
│    │間某日│村汴頭路│      │      │            │                │
│    │      │六○之一│      │      │            │                │
│    │      │八號倉庫│      │      │            │                │
│    │      │前      │      │      │            │                │
├──┼───┼────┼───┼───┼──────┼────────┤
│三  │九十三│彰化縣伸│甲戊○│Ｍ○○│蒜頭四包（重│共同徒手竊取之。│
│    │年二月│港鄉濱二│周錫村│      │約二十公斤，│                │
│    │間某日│路二九二│      │      │價值四百元）│                │
│    │凌晨二│號前    │      │      │。          │                │
│    │、三時│        │      │      │            │                │
│    │許    │        │      │      │            │                │
├──┼───┼────┼───┼───┼──────┼────────┤
│四  │九十三│彰化縣和│甲戊○│ｏ○○│束柴爐一個，│徒手竊取之。    │
│    │年二月│美鎮嘉佃│      │      │價值一千五百│                │
│    │底某日│路三六六│      │      │元          │                │
│    │      │巷五十五│      │      │            │                │
│    │      │號「道安│      │      │            │                │
│    │      │宮」    │      │      │            │                │
├──┼───┼────┼───┼───┼──────┼────────┤
│五  │九十三│彰化縣伸│甲戊○│中盛公│鋁材二包，價│徒手竊取之。    │
│    │年三月│港鄉溪底│      │司    │值六千元    │                │
│    │間某日│村工西一│      │      │            │                │
│    │      │路一一號│      │      │            │                │
│    │      │中盛公司│      │      │            │                │
│    │      │工廠外  │      │      │            │                │
├──┼───┼────┼───┼───┼──────┼────────┤
│六  │九十三│彰化縣伸│甲戊○│ｊ○○│鐵材七十多公│徒手竊取之。    │
│    │年三月│港鄉定興│      │      │斤，價值四百│                │
│    │間某日│村彰新路│      │      │元          │                │
│    │      │七段四五│      │      │            │                │
│    │      │○巷一二│      │      │            │                │
│    │      │五號工廠│      │      │            │                │
│    │      │外      │      │      │            │                │
├──┼───┼────┼───┼───┼──────┼────────┤
│七  │九十三│彰化縣伸│甲戊○│ｖ○○│蒜頭五十台斤│徒手竊取之。    │
│    │年三月│港鄉埤墘│      │      │，價值一千二│                │
│    │間某日│村前路五│      │      │百元        │                │
│    │      │十三號外│      │      │            │                │
│    │      │空地    │      │      │            │                │
├──┼───┼────┼───┼───┼──────┼────────┤
│八  │九十三│彰化縣伸│甲戊○│ｂ○○│不鏽鋼一百二│徒手竊取之。    │
│    │年三月│港鄉什股│      │      │十公斤，價值│                │
│    │間某日│村什股路│      │      │一萬五千元  │                │
│    │      │一六○巷│      │      │            │                │
│    │      │五六號工│      │      │            │                │
│    │      │廠外    │      │      │            │                │
├──┼───┼────┼───┼───┼──────┼────────┤
│九  │九十三│彰化縣伸│甲戊○│丑○○│蒜頭一百五十│徒手竊取之。    │
│    │年三月│港鄉泉州│      │      │台斤，價值六│                │
│    │上旬某│村泉厝路│      │      │千元        │                │
│    │日凌晨│一之一號│      │      │            │                │
│    │一時許│外空地  │      │      │            │                │
├──┼───┼────┼───┼───┼──────┼────────┤
│十  │九十三│彰化縣伸│甲戊○│壬○  │蒜頭二百八十│利用大門未關進入│
│    │年三月│港鄉大同│      │      │公斤，價值七│，徒手竊取之。  │
│    │上旬某│村中興路│      │      │千元        │                │
│    │日凌晨│二段七九│      │      │            │                │
│    │一時許│號住宅內│      │      │            │                │
├──┼───┼────┼───┼───┼──────┼────────┤
│十一│九十三│彰化縣伸│甲戊○│Ａ○○│白鐵櫃一只，│徒手竊取之。    │
│    │年三月│港鄉汴頭│      │      │價值二千元  │                │
│    │二十三│村汴頭路│      │      │            │                │
│    │日凌晨│一五三號│      │      │            │                │
│    │二、三│前      │      │      │            │                │
│    │時許（│        │      │      │            │                │
│    │起訴書│        │      │      │            │                │
│    │誤載為│        │      │      │            │                │
│    │上午七│        │      │      │            │                │
│    │時許）│        │      │      │            │                │
├──┼───┼────┼───┼───┼──────┼────────┤
│十二│九十三│彰化縣和│甲戊○│地○○│鋁製盤頭二十│徒手竊取之。    │
│    │年四月│美鎮鹿和│      │      │個，價值二萬│                │
│    │初凌晨│路六段一│      │      │二千元      │                │
│    │一時許│四○巷九│      │      │            │                │
│    │      │號日立鐵│      │      │            │                │
│    │      │工廠外  │      │      │            │                │
├──┼───┼────┼───┼───┼──────┼────────┤
│十三│九十三│彰化縣伸│甲戊○│Ｓ○○│蒜頭三百斤  │徒手竊取之。    │
│    │年四月│港鄉汴頭│      │      │            │                │
│    │間某日│村汴頭路│      │      │            │                │
│    │      │二○二號│      │      │            │                │
│    │      │前      │      │      │            │                │
├──┼───┼────┼───┼───┼──────┼────────┤
│十四│九十三│彰化縣伸│甲戊○│天○○│蒜頭一包（約│徒手竊取之。    │
│    │年四月│港鄉蚵寮│      │      │重八公斤，價│                │
│    │七日上│路一二一│      │      │值約二百元）│                │
│    │午十一│號前    │      │      │。          │                │
│    │時許  │        │      │      │            │                │
├──┼───┼────┼───┼───┼──────┼────────┤
│十五│九十三│彰化縣和│甲戊○│ｍ○○│加工鐵料二包│徒手竊取之。    │
│    │年四月│美鎮德美│      │      │共一百二十公│                │
│    │七日某│路六一六│      │      │斤，價值四千│                │
│    │時    │巷二十二│      │      │元          │                │
│    │      │號      │      │      │            │                │
├──┼───┼────┼───┼───┼──────┼────────┤
│十六│九十三│彰化縣鹿│甲戊○│Ｐ○○│車牌號碼Ｅ九│利用前開車輛鑰匙│
│    │年四月│港鎮鹿草│陳明志│（車主│─○三一七號│未取下之機會，共│
│    │七日下│路二段九│      │登記為│自小貨車一部│同徒手竊取之。  │
│    │午二時│二三號前│      │「久倫│（價值約十萬│                │
│    │許    │        │      │文具行│元）。      │                │
│    │      │        │      │」）。│            │                │
├──┼───┼────┼───┼───┼──────┼────────┤
│十七│九十三│彰化縣芳│甲戊○│甲庚○│蒜頭十包（重│由陳志明駕駛附表│
│    │年四月│苑鄉三成│陳明志│      │約三百公斤，│編號十六所示竊得│
│    │七日下│路四十號│      │      │價值約六千元│之自小貨車在旁把│
│    │午二時│後面    │      │      │）。        │風，甲戊○下車徒│
│    │餘許  │        │      │      │            │手將蒜頭搬上前開│
│    │      │        │      │      │            │車輛之方式，共同│
│    │      │        │      │      │            │竊取之。        │
├──┼───┼────┼───┼───┼──────┼────────┤
│十八│九十三│彰化縣芳│甲戊○│Ｚ○○│蒜頭九包（重│由陳志明駕駛附表│
│    │年四月│苑鄉芳新│陳明志│      │約三百公斤，│編號十六所示竊得│
│    │七日下│路新街段│      │      │價值約六千元│之自小貨車在旁把│
│    │午三時│三○二號│      │      │）。        │風，甲戊○下車徒│
│    │許    │前      │      │      │            │手將蒜頭搬上前開│
│    │      │        │      │      │            │車輛之方式，共同│
│    │      │        │      │      │            │竊取之。        │
├──┼───┼────┼───┼───┼──────┼────────┤
│十九│九十三│彰化縣伸│甲戊○│Ｕ○○│蒜頭一包（重│徒手竊取之。    │
│    │年四月│港鄉仁愛│      │      │約十五公斤，│                │
│    │八日下│路八九號│      │      │價值約一千五│                │
│    │午五時│前騎樓  │      │      │百元）。    │                │
│    │許    │        │      │      │            │                │
├──┼───┼────┼───┼───┼──────┼────────┤
│二十│九十三│彰化縣伸│甲戊○│甲子○│蒜頭三十六公│徒手竊取之。    │
│    │年四月│港鄉汴頭│      │      │斤，價值約一│                │
│    │八日下│村汴頭路│      │      │千元。      │                │
│    │午八時│九號前  │      │      │            │                │
│    │許    │        │      │      │            │                │
├──┼───┼────┼───┼───┼──────┼────────┤
│二一│九十三│彰化縣伸│甲戊○│Ｙ○○│車牌號碼ＬＢ│乘進入上開五金行│
│    │年四月│港鄉濱二│      │      │Ｈ－三六二號│找尋友人柯俊義之│
│    │九日上│路五十號│      │      │機車一部（價│機會，獨自一人拿│
│    │午十一│五金材料│      │      │值約二萬元）│取放在辦公桌上之│
│    │時許  │行內    │      │      │。          │機車鑰匙，並以上│
│    │      │        │      │      │            │開鑰匙發動停放在│
│    │      │        │      │      │            │五金行前之機車而│
│    │      │        │      │      │            │竊取之。        │
├──┼───┼────┼───┼───┼──────┼────────┤
│二二│九十三│彰化縣伸│甲戊○│庚○○│蒜頭五十台斤│徒手竊取之。    │
│    │年四月│港鄉什股│      │      │，價值約一千│                │
│    │九日中│路十號前│      │      │元。        │                │
│    │午十二│        │      │      │            │                │
│    │時許  │        │      │      │            │                │
├──┼───┼────┼───┼───┼──────┼────────┤
│二三│九十三│彰化縣伸│甲戊○│甲○○│蒜頭一包（重│徒手竊取之。    │
│    │年四月│港鄉海尾│      │      │約十五台斤，│                │
│    │九日中│路一○三│      │      │價值約一千五│                │
│    │午十二│之五號前│      │      │百元）。    │                │
│    │時三十│空地    │      │      │            │                │
│    │分許  │        │      │      │            │                │
├──┼───┼────┼───┼───┼──────┼────────┤
│二四│九十三│彰化縣伸│甲戊○│巳○○│蒜頭三包（重│徒手竊取之。    │
│    │年四月│港鄉海尾│      │      │約三十公斤，│                │
│    │九日下│路十二之│      │      │價值約一千元│                │
│    │午二時│二十六號│      │      │）。        │                │
│    │許    │前      │      │      │            │                │
├──┼───┼────┼───┼───┼──────┼────────┤
│二五│九十三│彰化縣和│甲戊○│甲壬  │香爐一個，價│徒手竊取之。    │
│    │年四月│美鎮彰新│      │      │值六千元。  │                │
│    │初某日│路四段福│      │      │            │                │
│    │凌晨一│德正神廟│      │      │            │                │
│    │時許  │        │      │      │            │                │
├──┼───┼────┼───┼───┼──────┼────────┤
│二六│九十三│彰化縣和│甲戊○│黃○○│不鏽鋼烤肉網│徒手竊取之。    │
│    │年四月│美鎮地潭│      │      │七個，二百一│                │
│    │上旬某│里和厝路│      │      │十公斤，一萬│                │
│    │日    │二段七三│      │      │五千元。    │                │
│    │      │一號外廣│      │      │            │                │
│    │      │場      │      │      │            │                │
├──┼───┼────┼───┼───┼──────┼────────┤
│二七│九十三│彰化縣和│甲戊○│辛○○│空氣壓縮機一│徒手竊取之。    │
│    │年四月│美鎮嘉寶│      │      │部，價值五千│                │
│    │上旬某│里厚北路│      │      │元。        │                │
│    │日    │一三六號│      │      │            │                │
│    │      │工廠外  │      │      │            │                │
├──┼───┼────┼───┼───┼──────┼────────┤
│二八│九十三│彰化縣伸│甲戊○│ｒ○○│馬達二個，價│徒手竊取之。    │
│    │年四月│港鄉彰新│      │      │值三千元。  │                │
│    │上旬某│路七段三│      │      │            │                │
│    │日    │四六巷十│      │      │            │                │
│    │      │五之一號│      │      │            │                │
│    │      │工廠外空│      │      │            │                │
│    │      │地      │      │      │            │                │
├──┼───┼────┼───┼───┼──────┼────────┤
│二九│九十三│彰化縣和│甲戊○│ｔ○○│鋼鐵二百公斤│徒手竊取之。    │
│    │年四月│美鎮塗厝│      │      │，價值一萬元│                │
│    │間某日│里和厝路│      │      │            │                │
│    │      │二段一○│      │      │            │                │
│    │      │○號工廠│      │      │            │                │
│    │      │外廣場  │      │      │            │                │
├──┼───┼────┼───┼───┼──────┼────────┤
│三十│九十三│彰化縣伸│甲戊○│宇○○│蒜頭一百台斤│徒手竊取之。    │
│    │年四月│港鄉海尾│      │      │，價值五千元│                │
│    │間某日│村海尾路│      │      │。          │                │
│    │      │六八之三│      │      │            │                │
│    │      │號前    │      │      │            │                │
├──┼───┼────┼───┼───┼──────┼────────┤
│三一│九十三│彰化縣伸│甲戊○│倪益仁│蒜頭一百台斤│徒手竊取之。    │
│    │年四月│港鄉海尾│      │      │，價值四千元│                │
│    │間某日│村海尾路│      │      │。          │                │
│    │      │六之六號│      │      │            │                │
│    │      │前      │      │      │            │                │
├──┼───┼────┼───┼───┼──────┼────────┤
│三二│九十三│彰化縣伸│甲戊○│寅○○│蒜頭三十台斤│徒手竊取之。    │
│    │年四間│港鄉海尾│      │      │，價值一千元│                │
│    │某日  │村海尾路│      │      │。          │                │
│    │      │四三之一│      │      │            │                │
│    │      │號前之貨│      │      │            │                │
│    │      │車上    │      │      │            │                │
├──┼───┼────┼───┼───┼──────┼────────┤
│三三│九十三│彰化縣伸│甲戊○│丙○○│蒜頭九十台斤│徒手竊取之。    │
│    │年四月│港鄉海尾│      │      │，價值三千元│                │
│    │間某日│村濱二路│      │      │。          │                │
│    │      │二○○號│      │      │            │                │
│    │      │工廠外面│      │      │            │                │
├──┼───┼────┼───┼───┼──────┼────────┤
│三四│九十三│彰化縣和│甲戊○│姚黃秋│蒜頭一百台斤│徒手竊取之。    │
│    │年四月│美陣地潭│      │玉    │，三千元    │                │
│    │間某日│里彰新路│      │      │            │                │
│    │      │六段二九│      │      │            │                │
│    │      │三號住宅│      │      │            │                │
│    │      │外走廊  │      │      │            │                │
├──┼───┼────┼───┼───┼──────┼────────┤
│三五│於九十│彰化縣和│甲戊○│騰輝公│總計竊得鐵材│三次均徒手竊取之│
│    │三年四│美鎮湖內│      │司    │三百公斤，價│。              │
│    │月間某│里工東三│      │      │值一萬元。  │                │
│    │三日共│路七號工│      │      │            │                │
│    │計竊盜│廠外    │      │      │            │                │
│    │三次  │        │      │      │            │                │
├──┼───┼────┼───┼───┼──────┼────────┤
│三六│彰化縣│彰化縣伸│甲戊○│甲甲○│蒜頭八十台斤│徒手竊取之。    │
│    │四月間│港鄉溪底│      │      │，價值二千元│                │
│    │某日  │村溪底路│      │      │。          │                │
│    │      │四一之一│      │      │            │                │
│    │      │一號屋外│      │      │            │                │
├──┼───┼────┼───┼───┼──────┼────────┤
│三七│九十三│彰化縣伸│甲戊○│Ｂ○○│鐵材一百三十│徒手竊取之。    │
│    │年四月│港鄉定興│      │      │公斤，價值二│                │
│    │間某日│村定興路│      │      │萬元。      │                │
│    │      │一一六之│      │      │            │                │
│    │      │一號工廠│      │      │            │                │
│    │      │外      │      │      │            │                │
├──┼───┼────┼───┼───┼──────┼────────┤
│三八│九十三│彰化縣伸│甲戊○│甲乙○│蒜頭一百台斤│徒手竊取之。    │
│    │年四月│港鄉埤墘│      │      │，價值二千元│                │
│    │間某日│村建興路│      │      │。          │                │
│    │      │七八巷六│      │      │            │                │
│    │      │○號菲頭│      │      │            │                │
│    │      │工廠外  │      │      │            │                │
├──┼───┼────┼───┼───┼──────┼────────┤
│三九│九十三│彰化縣伸│甲戊○│Ｉ○○│蒜頭八十台斤│徒手竊取之。    │
│    │年四月│港鄉七家│      │      │，價值三千元│                │
│    │間某日│村崙頂街│      │      │。          │                │
│    │      │一二號車│      │      │            │                │
│    │      │庫外面  │      │      │            │                │
├──┼───┼────┼───┼───┼──────┼────────┤
│四十│於九十│彰化縣伸│甲戊○│亥○○│每次竊取羊隻│二次均以手抱羊隻│
│    │三年四│港鄉曾家│      │      │一頭（共計二│一頭離去之方式，│
│    │月間某│村曾家路│      │      │頭），價值二│各竊取羊隻一頭。│
│    │同一日│一八八號│      │      │萬六千元。  │                │
│    │先、後│鴨寮    │      │      │            │                │
│    │二次（│        │      │      │            │                │
│    │相隔約│        │      │      │            │                │
│    │十五分│        │      │      │            │                │
│    │鐘及半│        │      │      │            │                │
│    │個小時│        │      │      │            │                │
│    │）    │        │      │      │            │                │
├──┼───┼────┼───┼───┼──────┼────────┤
│四一│九十三│彰化縣線│甲戊○│黃林月│蒜頭五十台斤│利用上開車庫未裝│
│    │年四月│西鄉線西│      │桃    │，價值一千三│設門之機會，進入│
│    │間某日│村校前街│      │      │百元。      │徒手竊取之。    │
│    │      │四三號車│      │      │            │                │
│    │      │庫內    │      │      │            │                │
├──┼───┼────┼───┼───┼──────┼────────┤
│四二│九十三│彰化縣伸│甲戊○│ｆ○○│蒜頭一百台斤│徒手竊取之。    │
│    │年四月│港鄉曾家│      │      │，價值一萬元│                │
│    │間某日│村曾家路│      │      │。          │                │
│    │      │一四九號│      │      │            │                │
│    │      │外面    │      │      │            │                │
├──┼───┼────┼───┼───┼──────┼────────┤
│四三│九十三│彰化縣伸│甲戊○│丁○○│蒜頭九十台斤│徒手竊取之。    │
│    │年四月│港鄉七嘉│      │      │，價值一萬元│                │
│    │間某日│村中華路│      │      │。          │                │
│    │      │四九九巷│      │      │            │                │
│    │      │四七弄三│      │      │            │                │
│    │      │號外面  │      │      │            │                │
├──┼───┼────┼───┼───┼──────┼────────┤
│四四│九十三│彰化縣伸│甲戊○│Ｃ○○│蒜頭八十台斤│徒手竊取之。    │
│    │年四月│港鄉汴頭│      │      │價值二千五百│                │
│    │間某日│村汴頭路│      │      │元。        │                │
│    │      │六六之六│      │      │            │                │
│    │      │號外面  │      │      │            │                │
├──┼───┼────┼───┼───┼──────┼────────┤
│四五│九十三│彰化縣伸│甲戊○│Ｆ○○│蒜頭一百台斤│徒手竊取之。    │
│    │年四月│港鄉定興│      │      │，價值四千元│                │
│    │間某日│村彰新路│      │      │。          │                │
│    │      │七段五八│      │      │            │                │
│    │      │四號外面│      │      │            │                │
├──┼───┼────┼───┼───┼──────┼────────┤
│四六│九十三│彰化縣和│甲戊○│Ｎ○○│不鏽鋼金爐十│徒手竊取之。    │
│    │年四月│美鎮糖友│      │      │個，價值六千│                │
│    │中旬某│里彰新路│      │      │元。        │                │
│    │日    │三段二六│      │      │            │                │
│    │      │○號外走│      │      │            │                │
│    │      │廊      │      │      │            │                │
├──┼───┼────┼───┼───┼──────┼────────┤
│四七│九十三│彰化縣伸│甲戊○│子○○│蒜頭一百台斤│徒手竊取之。    │
│    │年四月│港鄉泉厝│      │      │，價值五千元│                │
│    │中旬某│村泉厝路│      │      │。          │                │
│    │日    │一之二號│      │      │            │                │
├──┼───┼────┼───┼───┼──────┼────────┤
│四八│九十三│彰化縣伸│甲戊○│Ｑ○○│蒜頭七十台斤│徒手竊取之。    │
│    │年四月│港鄉全興│      │      │，價值二千元│                │
│    │中旬某│村全興路│      │      │。          │                │
│    │日    │一六號外│      │      │            │                │
│    │      │面      │      │      │            │                │
├──┼───┼────┼───┼───┼──────┼────────┤
│四九│九十三│彰化縣伸│甲戊○│Ｌ○○│蒜頭一百台斤│徒手竊取之。    │
│    │年四月│港鄉全興│      │      │，價值二千二│                │
│    │中旬某│村東全路│      │      │百元        │                │
│    │日    │二之一號│      │      │            │                │
│    │      │外面    │      │      │            │                │
├──┼───┼────┼───┼───┼──────┼────────┤
│五十│九十三│彰化縣和│甲戊○│Ｏ○○│香爐一個，價│徒手竊取之。    │
│    │年四月│美鎮柑竹│      │      │值二千元。  │                │
│    │中旬某│路七三一│      │      │            │                │
│    │日凌晨│巷旁福德│      │      │            │                │
│    │一時許│宮      │      │      │            │                │
├──┼───┼────┼───┼───┼──────┼────────┤
│五一│九十三│彰化縣伸│甲戊○│ｑ○○│廚房大門鋁門│以徒手將鋁門窗向│
│    │年四月│港鄉中興│      │      │窗一片，價值│上拉起再抽拔而出│
│    │中旬凌│路一段一│      │      │四千五百元。│之方式竊取之。  │
│    │晨一時│八六號滿│      │      │            │                │
│    │許    │漢樓餐廳│      │      │            │                │
├──┼───┼────┼───┼───┼──────┼────────┤
│五二│九十三│彰化縣伸│甲戊○│Ｈ○○│鐵製洗手臺一│徒手竊取之。    │
│    │年四月│港鄉新港│      │      │個，價值九百│                │
│    │中旬晚│村中興路│      │      │八十元。    │                │
│    │上十時│一段一八│      │      │            │                │
│    │許    │七號前  │      │      │            │                │
├──┼───┼────┼───┼───┼──────┼────────┤
│五三│九十三│彰化縣和│甲戊○│Ｗ○○│香爐一個、束│徒手竊取之，得手│
│    │年四月│美鎮西川│      │      │柴爐一個、供│後賣得四百元以供│
│    │中旬某│路福德正│      │      │杯三個，價值│己花用。        │
│    │日凌晨│神廟    │      │      │三千元。    │                │
│    │一時許│        │      │      │            │                │
├──┼───┼────┼───┼───┼──────┼────────┤
│五四│九十三│彰化縣線│甲戊○│卯  ○│香爐一個，價│徒手竊取之。    │
│    │年四月│西鄉德興│      │      │值一千五百元│                │
│    │中旬某│村德興路│      │      │            │                │
│    │日晚上│福德正神│      │      │            │                │
│    │一時許│廟      │      │      │            │                │
├──┼───┼────┼───┼───┼──────┼────────┤
│五五│九十三│彰化縣伸│甲戊○│Ｘ○○│車牌號碼ＴＴ│獨自一人利用插放│
│    │年四月│港鄉建興│      │      │Ｗ─一二三號│其上之鑰匙一支竊│
│    │二十九│路十二號│      │      │輕型機車一部│取之。          │
│    │日上午│前      │      │      │（價值約五千│                │
│    │十一時│        │      │      │元）。      │                │
│    │四十五│        │      │      │            │                │
│    │分許  │        │      │      │            │                │
├──┼───┼────┼───┼───┼──────┼────────┤
│五六│九十三│彰化縣線│甲戊○│ｋ○○│蒜頭一袋（重│駕駛竊取之車牌號│
│    │年四月│西鄉中央│      │      │約五十公斤，│碼ＴＴＷ－一二三│
│    │二十九│路二段三│      │      │價值約二千元│號機車為交通工具│
│    │日中午│十號前走│      │      │）。        │，徒手竊取之    │
│    │十二時│廊      │      │      │            │                │
│    │二十一│        │      │      │            │                │
│    │分許  │        │      │      │            │                │
├──┼───┼────┼───┼───┼──────┼────────┤
│五七│九十三│彰化縣和│甲戊○│辰○○│香爐一個。  │徒手竊取之。    │
│    │年四月│美鎮培英│      │      │            │                │
│    │底某日│國小旁福│      │      │            │                │
│    │      │德祠    │      │      │            │                │
├──┼───┼────┼───┼───┼──────┼────────┤
│五八│九十三│彰化縣伸│甲戊○│Ｄ○○│香爐一個，價│徒手竊取之。    │
│    │年四月│港鄉溪底│      │      │值一千五百元│                │
│    │底某日│村溪底路│      │      │。          │                │
│    │凌晨一│林敬媽廟│      │      │            │                │
│    │時許  │        │      │      │            │                │
├──┼───┼────┼───┼───┼──────┼────────┤
│五九│九十三│彰化縣溪│甲戊○│Ｄ○○│香爐一個。  │徒手竊取之。    │
│    │年四月│底村溪底│      │      │            │                │
│    │底某日│路土地公│      │      │            │                │
│    │凌晨一│廟      │      │      │            │                │
│    │時許  │        │      │      │            │                │
├──┼───┼────┼───┼───┼──────┼────────┤
│六十│九十三│彰化縣伸│甲戊○│ｅ○○│香爐一個，價│徒手竊取之。    │
│    │年四月│港鄉曾家│      │      │值一千元。  │                │
│    │底某日│村曾家路│      │      │            │                │
│    │凌晨二│旁福德正│      │      │            │                │
│    │時許  │神廟    │      │      │            │                │
├──┼───┼────┼───┼───┼──────┼────────┤
│六一│九十三│彰化縣和│甲戊○│ｓ○○│鐵料約五十公│徒手竊取之。    │
│    │年四月│美鎮南雷│      │      │斤。        │                │
│    │底某日│路一三○│      │      │            │                │
│    │      │號後面水│      │      │            │                │
│    │      │溝旁    │      │      │            │                │
├──┼───┼────┼───┼───┼──────┼────────┤
│六二│九十三│彰化縣和│甲戊○│Ｒ○○│鐵料十公斤，│徒手竊取之。    │
│    │年五月│美鎮德南│      │      │價值一千元。│                │
│    │初某日│路六號工│      │      │            │                │
│    │      │廠外    │      │      │            │                │
├──┼───┼────┼───┼───┼──────┼────────┤
│六三│九十三│彰化縣和│甲戊○│ａ○○│廚房用桶子十│徒手竊取之。    │
│    │年五月│美鎮仁宇│      │      │個，價值四千│                │
│    │初某日│路一七七│      │      │元。        │                │
│    │      │巷九號普│      │      │            │                │
│    │      │道院旁  │      │      │            │                │
├──┼───┼────┼───┼───┼──────┼────────┤
│六四│九十三│彰化縣伸│甲戊○│Ｋ○○│鋁門紗窗二個│徒手竊取之。    │
│    │年五月│港鄉汴頭│      │      │，價值三千元│                │
│    │初某日│村汴頭路│      │      │。          │                │
│    │      │一○四之│      │      │            │                │
│    │      │二號外面│      │      │            │                │
├──┼───┼────┼───┼───┼──────┼────────┤
│六五│九十三│彰化縣線│甲戊○│癸○○│蒜頭六十台斤│徒手竊取之。    │
│    │年五月│西鄉口厝│      │      │，價值二千四│                │
│    │初凌晨│路九十六│      │      │百元。      │                │
│    │一時許│巷五十弄│      │      │            │                │
│    │      │一號前  │      │      │            │                │
├──┼───┼────┼───┼───┼──────┼────────┤
│六六│九十三│彰化縣伸│甲戊○│辰得股│紙板十片，價│徒手竊取之。    │
│    │年五月│港鄉全興│      │份有限│值二百元。  │                │
│    │初凌晨│工業區內│      │公司  │            │                │
│    │一時許│之興工路│      │      │            │                │
│    │      │五十之一│      │      │            │                │
│    │      │號      │      │      │            │                │
├──┼───┼────┼───┼───┼──────┼────────┤
│六七│九十三│彰化縣伸│甲戊○│陳吳玉│水桶白鐵蓋一│徒手竊取之。    │
│    │年五月│港鄉新港│      │琴    │個，價值一千│                │
│    │初凌晨│路一一二│      │      │元。        │                │
│    │二時許│號前    │      │      │            │                │
├──┼───┼────┼───┼───┼──────┼────────┤
│六八│九十三│彰化縣線│甲戊○│甲己○│鐵管一支，價│徒手竊取之。    │
│    │年五月│西鄉沿海│      │      │值一千元。  │                │
│    │初晚上│路上之「│      │      │            │                │
│    │八時許│朝良金屬│      │      │            │                │
│    │      │門窗」店│      │      │            │                │
│    │      │外      │      │      │            │                │
├──┼───┼────┼───┼───┼──────┼────────┤
│六九│九十三│彰化縣線│甲戊○│戌○○│鋁門紗窗十二│徒手竊取之。    │
│    │年五月│西鄉德興│      │      │片，價值五千│                │
│    │中旬某│村德興段│      │      │元。        │                │
│    │日凌晨│二七○地│      │      │            │                │
│    │一時許│號前    │      │      │            │                │
├──┼───┼────┼───┼───┼──────┼────────┤
│七十│九十三│彰化縣伸│甲戊○│ｈ○○│空氣壓縮機一│徒手竊取之。    │
│    │年五月│港鄉曾家│      │      │部，價值四千│                │
│    │初某日│村曾家路│      │      │元。        │                │
│    │凌晨一│一六一之│      │      │            │                │
│    │時許  │二號前  │      │      │            │                │
├──┼───┼────┼───┼───┼──────┼────────┤
│七一│九十三│彰化縣線│甲戊○│ｙ○○│香爐一個，價│徒手竊取之。    │
│    │年五月│西鄉線西│      │      │值二千五百元│                │
│    │初某日│村線西路│      │      │。          │                │
│    │凌晨某│王建公廟│      │      │            │                │
│    │時許  │        │      │      │            │                │
├──┼───┼────┼───┼───┼──────┼────────┤
│七二│九十三│彰化縣和│甲戊○│Ｔ○○│鋁門二片，價│以徒手將鋁門向上│
│    │年五月│美鎮塗厝│      │      │值五千元    │拉起再抽拔而出之│
│    │間某日│里彰新路│      │      │            │方式竊取之。    │
│    │      │六段二號│      │      │            │                │
│    │      │前      │      │      │            │                │
├──┼───┼────┼───┼───┼──────┼────────┤
│七三│九十三│彰化縣和│甲戊○│ｘ○○│鋁門二片，價│以徒手將鋁門向上│
│    │年五月│美鎮地潭│      │      │值六千元    │拉起再抽拔而出之│
│    │間某日│里彰新路│      │      │            │方式竊取之。    │
│    │      │六段二六│      │      │            │                │
│    │      │一號外面│      │      │            │                │
├──┼───┼────┼───┼───┼──────┼────────┤
│七四│九十三│彰化縣伸│甲戊○│玄○  │蒜頭四百台斤│徒手竊取之。    │
│    │年五月│港鄉大同│      │      │，價值一萬五│                │
│    │間某日│村彰新路│      │      │千元。      │                │
│    │      │七段六二│      │      │            │                │
│    │      │一號外面│      │      │            │                │
├──┼───┼────┼───┼───┼──────┼────────┤
│七五│九十三│彰化縣伸│甲戊○│楊金水│車牌號碼ＹＧ│由甲戊○把風，楊│
│    │年五月│港鄉泉厝│楊志忠│（車主│Ｋ－五六○號│志忠徒手竊取之。│
│    │十二日│村中山路│      │登記為│重型機車。  │                │
│    │上午六│四六三號│      │協益塑│            │                │
│    │時許  │前      │      │膠工廠│            │                │
│    │      │        │      │）    │            │                │
├──┼───┼────┼───┼───┼──────┼────────┤
│七六│九十三│彰化縣伸│甲戊○│甲丙○│金牌一塊（與│利用大門未上鎖之│
│    │年五月│港鄉光明│      │（為被│附表編號    │機會，獨自一人進│
│    │十七日│路七六號│      │告之親│所示之金牌三│入徒手竊取三樓神│
│    │下午一│        │      │叔叔，│塊合計價值約│明廳之神像上金牌│
│    │時許  │        │      │已於警│一萬五千元）│一塊。          │
│    │      │        │      │詢合法│。          │                │
│    │      │        │      │提出告│            │                │
│    │      │        │      │訴）  │            │                │
├──┼───┼────┼───┼───┼──────┼────────┤
│七七│九十三│彰化縣伸│甲戊○│Ｇ○○│金牌一塊（重│利用大門未上鎖之│
│    │年五月│港鄉光明│      │      │約四點五錢，│機會，獨自一人進│
│    │十八日│路三九巷│      │      │價值約一千三│入徒手竊取一樓神│
│    │上午十│四號    │      │      │百元）。    │明廳之神像上金牌│
│    │時許  │        │      │      │            │三塊。          │
├──┼───┼────┼───┼───┼──────┼────────┤
│七八│九十三│彰化縣伸│甲戊○│甲丙○│金牌三塊（與│利用大門未上鎖之│
│    │年五月│港鄉光明│      │（為被│附表編號    │機會，獨自一人進│
│    │十九日│路七六號│      │告之親│所示之金牌一│入徒手竊取三樓神│
│    │下午一│        │      │叔叔，│塊合計價值約│明廳之神像上金牌│
│    │時許  │        │      │已於警│一萬五千元）│三塊。          │
│    │      │        │      │詢合法│。          │                │
│    │      │        │      │提出告│            │                │
│    │      │        │      │訴）  │            │                │
├──┼───┼────┼───┼───┼──────┼────────┤
│七九│九十三│彰化縣伸│甲戊○│Ｇ○○│金牌一塊（重│利用大門未上鎖之│
│    │年五月│港鄉光明│      │      │約四點五錢，│機會，獨自一人進│
│    │二十六│路三九巷│      │      │價值約一千三│入徒手竊取一樓神│
│    │日上午│四號    │      │      │百元）。    │明廳之神像上金牌│
│    │十時許│        │      │      │            │一塊。          │
├──┼───┼────┼───┼───┼──────┼────────┤
│八十│九十三│彰化縣伸│甲戊○│甲丑○│鐵鍋三個，價│徒手竊取之。    │
│    │年五月│港鄉新港│      │      │值約五千元。│                │
│    │二十九│路一二三│      │      │            │                │
│    │日凌晨│巷二一號│      │      │            │                │
│    │二時許│前門口  │      │      │            │                │
├──┼───┼────┼───┼───┼──────┼────────┤
│八一│九十三│彰化縣伸│甲戊○│ｄ○○│大鐵鍋一個，│徒手竊取之。    │
│    │年五月│港鄉自強│      │      │價值約一千元│                │
│    │二十九│路七七號│      │      │。          │                │
│    │日凌晨│前門口  │      │      │            │                │
│    │二時餘│        │      │      │            │                │
│    │許    │        │      │      │            │                │
├──┼───┼────┼───┼───┼──────┼────────┤
│八二│九十三│彰化縣和│甲戊○│ｌ○○│鐵架二個，價│徒手竊取之。    │
│    │年五月│美鎮嘉鐵│      │      │值二千元。  │                │
│    │底某日│路五號銘│      │      │            │                │
│    │      │興工業股│      │      │            │                │
│    │      │份有限公│      │      │            │                │
│    │      │司外圍牆│      │      │            │                │
│    │      │邊      │      │      │            │                │
├──┼───┼────┼───┼───┼──────┼────────┤
│八三│九十三│彰化縣伸│甲戊○│申○○│香爐一個，價│徒手竊取之。    │
│    │年五月│港鄉曾家│      │      │值一千元。  │                │
│    │底某日│村曾家路│      │      │            │                │
│    │凌晨一│福德正神│      │      │            │                │
│    │時許  │廟      │      │      │            │                │
├──┼───┼────┼───┼───┼──────┼────────┤
│八四│九十三│彰化縣線│甲戊○│ｗ○○│香爐一個。  │徒手竊取之。    │
│    │年五月│西鄉線西│      │      │            │                │
│    │底某日│村線西路│      │      │            │                │
│    │凌晨二│福德廟  │      │      │            │                │
│    │時許  │        │      │      │            │                │
├──┼───┼────┼───┼───┼──────┼────────┤
│八五│九十三│彰化縣線│甲戊○│ｉ○○│香爐一個，價│徒手竊取之。    │
│    │年五月│西鄉寓埔│      │      │值八千元。  │                │
│    │底某日│村寓埔路│      │      │            │                │
│    │凌晨二│福德祠  │      │      │            │                │
│    │時許  │        │      │      │            │                │
├──┼───┼────┼───┼───┼──────┼────────┤
│八六│九十三│彰化縣和│甲戊○│ｇ○○│香爐一個、供│徒手竊取之。    │
│    │年五月│美鎮和厝│      │      │杯三個、杯架│                │
│    │底某日│路二段四│      │      │一個，價值五│                │
│    │      │八五號將│      │      │千元。      │                │
│    │      │軍爺廟  │      │      │            │                │
├──┼───┼────┼───┼───┼──────┼────────┤
│八七│九十三│任職之址│甲戊○│獻麒紡│螺絲一袋、消│徒手竊取之。    │
│    │年六月│設彰化縣│      │織工業│防噴嘴一個、│                │
│    │一日下│伸港鄉工│      │公司  │水管雙向接頭│                │
│    │午六時│八路九號│      │      │一個及電纜線│                │
│    │二十分│獻麒紡織│      │      │二捆（均非屬│                │
│    │許    │工業公司│      │      │其業務上持有│                │
│    │      │之工具室│      │      │之物，價值共│                │
│    │      │        │      │      │約一萬一千二│                │
│    │      │        │      │      │百元）。    │                │
├──┼───┼────┼───┼───┼──────┼────────┤
│八八│九十三│彰化縣伸│甲戊○│ｕ○○│鐵料一百五十│徒手竊取之。    │
│    │年六月│港鄉汴頭│      │      │公斤，價值一│                │
│    │某日初│村中華路│      │      │千元。      │                │
│    │      │六二二之│      │      │            │                │
│    │      │二號前  │      │      │            │                │
├──┼───┼────┼───┼───┼──────┼────────┤
│八九│九十三│彰化縣伸│甲戊○│甲癸○│鐵料五十公斤│徒手竊取之。    │
│    │年六月│港鄉埤墘│      │      │，價值四百元│                │
│    │間某日│村埤墘路│      │      │。          │                │
│    │      │四六號前│      │      │            │                │
├──┼───┼────┼───┼───┼──────┼────────┤
│九十│九十三│彰化縣伸│甲戊○│Ｊ○○│蒜頭一百台斤│徒手竊取之。    │
│    │年六月│港鄉七嘉│      │      │，價值二千五│                │
│    │初某日│村七嘉路│      │      │百元。      │                │
│    │      │九十一號│      │      │            │                │
│    │      │前      │      │      │            │                │
├──┼───┼────┼───┼───┼──────┼────────┤
│九一│九十三│彰化縣伸│甲戊○│ｐ○○│鐵料二十公斤│徒手竊取之。    │
│    │年六月│港鄉七嘉│      │      │，價值一千元│                │
│    │初某日│村嘉二路│      │      │。          │                │
│    │      │一一二號│      │      │            │                │
├──┼───┼────┼───┼───┼──────┼────────┤
│九二│九十三│彰化縣秀│甲戊○│立育企│鐵製伸縮門，│徒手竊取之。    │
│    │年六月│水鄉彰馬│      │業股份│價值一萬八千│                │
│    │初某日│路九號馬│      │有限公│元。        │                │
│    │      │路旁    │      │司    │            │                │
├──┼───┼────┼───┼───┼──────┼────────┤
│九三│九十三│彰化縣和│甲戊○│午○○│廢鐵料一百公│徒手竊取之。    │
│    │年六月│美鎮彰和│      │      │斤，價值一千│                │
│    │中旬某│路二段十│      │      │元。        │                │
│    │日    │七號榮齊│      │      │            │                │
│    │      │興股份有│      │      │            │                │
│    │      │限公司  │      │      │            │                │
├──┼───┼────┼───┼───┼──────┼────────┤
│九四│九十三│彰化縣伸│甲戊○│酉○○│鋁條二支（重│由甲戊○在旁把風│
│    │年（起│港鄉蚵寮│周錫村│      │約六公斤，價│，推由周錫村徒手│
│    │訴書誤│路四九號│      │      │值約二百元）│竊取之。        │
│    │載為九│旁空地  │      │      │。          │                │
│    │十二年│        │      │      │            │                │
│    │）六月│        │      │      │            │                │
│    │、七月│        │      │      │            │                │
│    │間某日│        │      │      │            │                │
├──┼───┼────┼───┼───┼──────┼────────┤
│九五│九十三│彰化縣伸│甲戊○│九玄宮│鐵門一扇（價│徒手竊取之。    │
│    │年六月│港鄉新興│      │（負責│值約五千元）│                │
│    │十六日│路五十號│      │人：柯│、鋁製水桶三│                │
│    │上午十│九玄宮  │      │仕坤）│個（價值約一│                │
│    │一時許│        │      │      │千五百元）  │                │
├──┼───┼────┼───┼───┼──────┼────────┤
│九六│九十三│彰化縣伸│甲戊○│甲辛○│鋁門窗一對，│以徒手將鋁門窗向│
│    │年七月│港鄉七嘉│      │      │價值六千五百│上拉起再抽拔而出│
│    │初某日│村嘉一路│      │      │元。        │之方式竊取之。  │
│    │凌晨四│十七號前│      │      │            │                │
│    │、五點│        │      │      │            │                │
│    │許    │        │      │      │            │                │
├──┼───┼────┼───┼───┼──────┼────────┤
│九七│九十三│彰化縣伸│甲戊○│ｃ○○│鋁鍋一個、手│徒手竊取之      │
│    │年七月│港鄉新港│      │      │推車一部    │                │
│    │上旬某│村光明路│      │      │            │                │
│    │日    │七十八號│      │      │            │                │
│    │      │庭院前  │      │      │            │                │
├──┼───┼────┼───┼───┼──────┼────────┤
│九八│九十三│彰化縣和│甲戊○│乙○○│白鐵窗約四、│徒手竊取之。    │
│    │年八月│美鎮鹿和│      │      │五塊，價值一│                │
│    │初某日│路五段二│      │      │萬元。      │                │
│    │      │五九號前│      │      │            │                │
├──┼───┼────┼───┼───┼──────┼────────┤
│九九│九十三│彰化縣彰│甲戊○│戊○○│車牌號碼ＴＵ│徒手利用車主插放│
│    │年八月│化市東芳│      │      │Ｖ－三四○號│在其上之鑰匙一支│
│    │五日下│里永芳路│      │      │輕型機車。  │竊取之。        │
│    │午五時│三五六號│      │      │            │                │
│    │許    │前      │      │      │            │                │
├──┼───┼────┼───┼───┼──────┼────────┤
│一  │九十三│彰化縣伸│甲戊○│甲丙○│現金一萬三千│利用大門沒鎖之機│
│○  │年八月│港鄉新港│      │（為被│元。        │會，自大門進入，│
│○  │十六日│村光明路│      │告之親│            │徒手竊取放置在二│
│    │凌晨三│七十六號│      │叔叔，│            │樓客廳電視櫃抽屜│
│    │時許  │住宅內  │      │已於警│            │內之現金。      │
│    │      │        │      │詢合法│            │                │
│    │      │        │      │提出告│            │                │
│    │      │        │      │訴）  │            │                │
├──┼───┼────┼───┼───┼──────┼────────┤
│一  │九十三│彰化縣伸│甲戊○│未○○│仿ＬＶ皮包一│獨自一人自上址住│
│○  │年八月│港鄉七嘉│      │      │只（內有郵局│宅未上鎖之大門進│
│一  │二十二│村建興二│      │      │存款簿、印章│入其內後，徒手竊│
│    │日凌晨│街三五巷│      │      │、身分證、信│取之。          │
│    │二時五│八號住宅│      │      │用卡、健保卡│                │
│    │十七分│        │      │      │、保險單、價│                │
│    │時許  │        │      │      │值約八千元之│                │
│    │      │        │      │      │金牌牌二面等│                │
│    │      │        │      │      │物）。      │                │
├──┼───┼────┼───┼───┼──────┼────────┤
│一  │九十三│彰化縣伸│甲戊○│柯秀鑾│蒜頭一包（重│與曾錫源共同徒手│
│○  │年二月│港鄉什股│      │      │約五公斤）。│竊取之。        │
│二  │中旬某│村什股路│      │      │            │                │
│    │日    │五八號前│      │      │            │                │
│    │      │廣場    │      │      │            │                │
└──┴───┴────┴───┴───┴──────┴────────┘
                                                    Ｒ
